最高法院刑事判決　　　　　　九十六年度台上字第二一五二號
上　訴　人　甲○○
上列上訴人因違反毒品危害防制條例案件，不服台灣高等法院中
華民國九十六年二月十三日第二審判決（九十六年度上訴字第一
四三號，起訴案號：台灣板橋地方法院檢察署九十五年度毒偵字
第五一六二號），提起上訴，本院判決如下：
    主  文
上訴駁回。
    理  由
一、施用第一級毒品部分：
按刑事訴訟法第三百七十七條規定：上訴於第三審法院，非以判
決違背法令為理由，不得為之。是提起第三審上訴，應以原判決
違背法令為理由，係屬法定要件。且必須依據卷內資料為具體之
指摘，並足據以辨認原判決已具備違背法令之形式，始屬相當。
本件原判決依憑上訴人甲○○之自白；及上訴人經警查獲所採之
尿液先後送驗結果，有安非他命與甲基安非他命、嗎啡陽性反應
之台灣檢驗科技股份有限公司民國九十五年八月三日濫用藥物尿
液檢驗報告、台灣尖端先進生技醫藥股份有限公司同年九月十三
日濫用藥物檢驗報告、尿液檢體委驗單各一件在卷可查。復有扣
案之海洛因五小包（淨重六．六公克）、安非他命二十小包（淨
重三十五．七公克），與上訴人所有供施用毒品之電子磅秤一台
扣案可查。因認第一審論處上訴人施用第一級毒品（累犯）罪刑
，為無不合，予以維持，駁回上訴人此部分在第二審之上訴，已
於理由內詳細敘述其所憑之證據及認定之理由，從形式上觀察，
並無違背法令之情形存在。次查，證據之取捨及事實之認定，係
屬事實審法院自由判斷之職權，此項職權之行使，倘不違背客觀
存在之經驗法則或論理法則，即不容當事人任憑己意，指摘為違
法。本件原判決依數罪併罰關係，就施用海洛因部分，論處罪刑
，已於理由內，對於安非他命與海洛因分屬於興奮劑與麻醉劑之
不同性質之毒品，兩種不同毒品之價格、效果、化學性質、施用
方式等等均有不同，詳加說明；且敘明上訴人曾因分別施用第一
級與第二級毒品，於九十五年三月三十一日經台灣板橋地方法院
分別判處徒刑，有該判決在卷可查。況上訴人於九十五年七月二
十一日偵查中已經陳明：「（你施用毒品的方法如何？）安非他
命是放在吸食器內加熱使成煙霧再用嘴或鼻吸用的」、「海洛因
是摻在香煙內吸的」等語，足見上訴人係分開施用甚明，上訴人
所辯：「是摻著一起施用」等語，即非可取，詳加論述說明，並
未違背客觀存在之經驗法則或論理法則。上訴意旨置原判決已明
白論斷之事項於不顧，就原審採證認事職權之適法行使，猶執陳
詞，仍為單純事實上之爭執，任意指摘其有判決理由不備及採證
違法，要難認為適法之第三審上訴理由。其餘上訴意旨就原審尚
有何與待證事實有重要關係之證據，未踐行調查，並未依據卷內
訴訟資料為具體之指摘，漫指有職權調查未盡之違法，殊非適法
之第三審上訴理由。依上說明，應認其就施用第一級毒品部分之
上訴，為違背法律上之程式，予以駁回。
二、施用第二級毒品部分：
按最重本刑為三年以下有期徒刑、拘役或專科罰金之罪，經第二
審判決者，不得上訴於第三審法院，此觀刑事訴訟法第三百七十
六條第一款規定甚明。原判決論處上訴人施用第二級毒品罪刑部
分，即屬上揭不得上訴於第三審法院之罪，上訴人竟猶對之提起
第三審上訴，於法未合，自應駁回。
據上論結，應依刑事訴訟法第三百九十五條前段，判決如主文。
中　　華　　民　　國　九十六　年　　四　　月　 二十 　日
                      最高法院刑事第九庭
                          審判長法官  洪　清　江
                                法官  石　木　欽
                                法官  李　伯　道
                                法官  林　勤　純
                                法官  陳　晴　教
      本件正本證明與原本無異
                                      書  記  官
中　　華　　民　　國　九十六　年　　四　　月　二十七　日
                                                      Ｋ
